【裁判字號】    98,簡上,1132
【裁判日期】    981231
【裁判案由】    毒品危害防制條例
【裁判全文】
臺灣桃園地方法院刑事判決        98年度簡上字第1132號
公  訴  人  臺灣桃園地方法院檢察署檢察官
上  訴  人  甲○○
上列上訴人即被告因違反毒品危害防制條例案件，不服本院中華
民國98年10月22日98年度桃簡字第2882號第一審刑事簡易判決（
檢察官聲請簡易判決處刑案號：98年度毒偵字第3045號），提起
上訴，本院管轄第二審之合議庭判決如下：
    主  文
上訴駁回。
    事實及理由
一、本案經本院管轄第二審之合議庭審理結果，認原審以被告犯
    毒品危害防制條例第10條第2 項之罪，而適用毒品危害防制
    條例第10條第2 項、第18條第1 項前段，刑法第11條前段、
    第47條第1 項、第41條第1 項前段，逕以簡易判決判處被告
    有期徒刑5 月，如易科罰金，以新臺幣（下同）1,000 元折
    算1 日，並就扣案物為沒收銷燬之諭知，經核認事用法並無
    不合，量刑亦稱妥適，應予維持，並引用附件聲請簡易判決
    處刑書所記載之事實、證據及理由。
二、上訴人即被告上訴意旨略以：原審量刑過重，爰上訴請求法
    院輕判云云。惟按法官於有罪判決如何量處罪刑，為實體法
    賦予審理法官裁量之刑罰權事項，法官行使此項裁量權，自
    得依據個案情節，參酌刑法第57條所定各款犯罪情狀之規定
    ，於法定刑度內量處被告罪刑；除有逾越該罪法定刑或法定
    要件，或未能符合法規範體系及目的，或未遵守一般經驗及
    論理法則，或顯然逾越裁量，或濫用裁量等違法情事之外，
    自不得任意指摘其量刑違法，最高法院分別著有80年臺非字
    第473 號、75年臺上字第7033號、72年臺上字第6696號、72
    年臺上字第3647號判例。準此，法官量刑，如無上揭違背法
    律之情事，自不得擅指摘其違法或不當。經查，本件原審審
    酌被告前業因施用毒品經觀察勒戒、強制戒治後，仍未能戒
    除毒癮，而另於95年間因施用毒品案件經本院以95年度桃簡
    字第1278號判處有期徒刑3 月確定並執行完畢後，本案為被
    告第3 次以上犯施用毒品罪，足認被告依賴毒品甚深，並兼
    衡施用毒品行為乃具自戕之本質及被告犯後態度等一切情事
    ，量處被告有期徒刑5 月，並諭知易科罰金之折算標準為以
    1 千元折算1 日，經核並無不合，量刑並無前述濫用裁量或
    裁量逾越之情事，亦稱妥適。上訴人雖執前詞指摘原判決不
    當，揆諸前開說明，並不可採，其上訴無理由，應予駁回。
三、本件被告經合法傳喚，無正當理由未到庭，爰依刑事訴訟法
    第371條規定，不待其陳述逕行判決。
據上論斷，應依刑事訴訟法第455 條之1 第1 項、第3 項、第36
8 條、第371 條、第373 條，判決如主文。
本案經檢察官楊凱真到庭執行職務。
中    華    民    國    98    年    12    月    31    日
                  刑事第七庭審判長法  官  蕭世昌
                                  法  官  蔡世芳
                                  法  官  毛松廷
以上正本證明與原本無異。
不得上訴。
                                  書記官  陳恩如
中    華    民    國    98    年    12    月    31    日
附錄本判決論罪科刑之法條：
毒品危害防制條例第10條第2 項
施用第二級毒品者，處 3 年以下有期徒刑。

司法院資訊處製作；財團法人民間司法改革基金會備份。
